【裁判字號】    88,自,643
【裁判日期】    890511
【裁判案由】    傷害等
【裁判全文】
臺灣高雄地方法院刑事判決                          八十八年度自字第六四三號
    自  訴  人  丁○○
    被      告  丙○○
    被      告  乙○○
右列被告因傷害等案件，經自訴人提起自訴，甲○判決如左：
    主  文
丙○○、乙○○共同傷害人之身體，各處拘役參拾日，如易科罰金均以參佰元折算壹
日；又共同以加害身體之事恐嚇他人，致生危害於安全，各處拘役貳拾日，如易科罰
金均以參佰元折算壹日。各應執行拘役肆拾日，如易科罰金均以參佰元折算壹日。
    事  實
一、丙○○與乙○○係為兄弟，且與丁○○同為新形象計程車行之司機，且乙○○尚
    為位於高雄縣鳳山市○○街二八七號之新形象計程車行七九九站（下稱七九九站
    ）之站長，丙○○與乙○○因丁○○曾在屬於該七九九站叫車服務範圍內搭載過
    原本向七九九站叫車之客人，認有越區搶載客人，違反派車規則之嫌，二人遂於
    民國八十八年十月七日凌晨二時許，聯絡丁○○至上開七九九站內說明，然其等
    卻與丁○○發生爭執，丙○○與乙○○一時憤怒，除均基於共同傷害之犯意聯絡
    ，二人共同徒手毆打丁○○之頸部、胸部、腹部及背部，致丁○○因而受有胸腹
    部皮下瘀血（約八×二、九×五、八×五公分）、左上臂皮下瘀血（約五×四公
    分）、右頸皮下瘀血（約四×三公分）、背部皮下瘀血（約七×六公分）等傷害
    外，渠二人尚基於犯意之聯絡，共同向丁○○恫嚇稱：「如果再至渠等地盤營業
    載客，就打斷你的腿」之語，以加害丁○○身體之事恐嚇丁○○，使丁○○心生
    畏懼，致生危害於安全。
二、案經丁○○提起自訴。
    理  由
一、訊據被告丙○○、乙○○對於右揭時地因自訴人丁○○先前越區載客一事，聯絡
    自訴人前來說明等情，固均為坦承，然均矢口否認犯行，並均辯稱：渠等與自訴
    人就先前越區載客進行協調，自訴人表示那是客人指定其搭載，被告乙○○對自
    訴人稱：「要固定之客人很難，你不要短程不載只載長程」，被告丙○○則在旁
    說：「那是客人指定，不關自訴人之事」，期間雙方態度溫和，惟自訴人離開一
    出店外，即罵髒話，被告丙○○就衝出去問他為何罵髒話，然自訴人之二個兒子
    突然拿棍子衝出來問被告丙○○為何罵髒話，被告丙○○見狀即逃跑，仍遭自訴
    人之兒子追打，伊二人從未毆打及恐嚇自訴人云云。經查：
    (1)右揭事實，業據自訴人指訴綦詳，並有鄭綜合醫院驗傷診斷書一紙在卷可稽，
      按被告二人於當日既與自訴人協調先前計程車載客之糾葛而生爭執，且再參以
      前開鄭綜合醫院驗傷診斷書所載，自訴人於八十八年十月七日上午十一時二十
      七分驗傷時，係受有胸腹部皮下瘀血（約八×二、九×五、八×五公分）、左
      上臂皮下瘀血（約五×四公分）、右頸皮下瘀血（約四×三公分）、背部皮下
      瘀血（約七×六公分）等傷害情形，足見自訴人所受傷害之位置遍佈背部、胸
      腹部、頸部及臂部，應係遭人毆傷而非自行傷害等情綜合以觀，自訴人指訴之
      情節，應可採信。
    (2)至於被告辯稱係自訴人之子黃建團、黃建龍持棍棒毆打被告丙○○等語，經查
      證人林世榮固於甲○八十八年度自字第五六九號刑事案（即被告丙○○自訴本
      件自訴人與黃建團、黃建龍涉犯共同傷害罪一案）中證稱：「我是在那裡做生
      意，我開金光切仔擔，紅綠燈大約離我店十公尺，發生地點離我們店約二十公
      尺，當時聽見『不要跑，打給他死』，我便站起來看，紅綠燈處較亮，發生地
      較暗，有見到二個人拿東西追一人，因很暗，不清楚是否當時在場的三個被告
      ，而被追的人是自訴人，追逐中，自訴人有跌倒，爬起，有見到追的那二人有
      打下去，但不清楚有無打到，追到紅綠燈較亮處即停止追，至於知道自訴人，
      是因他跑來店裡報案，打電話給他弟弟，問有無受傷，他是用我店裡0000
      000電話打的，他們打予新甲派出所，大約是二點多發生的，我只見到二人
      拿東西追，沒看到第三人；我店裡電話是0000000號」等語，而證人黃
      坤財固亦證稱：「我在計程車行旁邊，案發點在新樂街，我聽見吵鬧聲音，我
      們住隔壁二樓，我打開窗戶，見到車行，二個老闆與一人在吵，打開窗戶是見
      到丙○○、丁○○站在計程車旁吵，乙○○站在丙○○後面，就在他們車行門
      口，過一陣子，有二人，一人拿亮亮的一人拿黑黑的，沒見到丙○○打丁○○
      ，只知吵著吵著，二人出來，一人手拿黑，一人手拿亮亮的鐵棍，而黑色的，
      我不清楚，是二位年輕人，是否剛才庭上所站的被告，因看得不是很清楚，我
      家面對新樂街，車行的左手邊是我們，路口過來是沒有人，大樓後面與計程車
      行後面都沒有人住，那二個拿東西的人，應是從大樓旁邊，無人居住的地方衝
      出來，有聽見丁○○喊『打給他死』，聽得很清楚，我所看到這部分，他們都
      沒打到，也沒見到自訴人跌倒，他們右轉過去後，不清楚有無打到，第三個人
      也是跟著追過去，也有轉彎過去，乙○○是跑進他們家，可能有把鐵門拉上；
      我有打一一○報警，我是以我的0000000號電話打的」等語（以上均見
      前開刑事案八十八年十一月二日、八十八年十二月三十日審判筆錄），然從上
      開證人所證述之情節，證人林世榮僅看見被告丙○○在馬路上遭人追逐之情形
      ，而證人黃坤財所見者，亦顯然是自訴人走出上開七九九號站外，而與被告丙○○在該站門口爭吵後所發生之過程，就自訴人與被告二人先前在七九九號站
      內發生之事情，前揭證人應並未見聞，從而縱認被告乙○○確曾在七九九號站
      外遭黃建團、黃建龍持棍棒追打，亦與自訴人指訴之在七九九號站內遭被告傷
      害、恐嚇之事實，實屬二事，自無據以為排除被告犯行之依憑。
    (3)綜上所述，被告所辯云云，無非事後卸責之詞，不足為信。事證明確，被告犯
      行洵堪認定。
二、按當面向人指稱：「如果再至渠等地盤營業載客，就打斷你的腿」之語，衡諸一
    般社會觀念，足以表徵表示者有對受話者加害其身體安全之意，且就受話之人，
    亦足使其因而心生畏怖，致生活狀態陷於危險不安之狀態。是核被告所為，係犯
    刑法第二百七十七條第一項之傷害罪及同法第三百零五條之恐嚇罪。被告二人就
    上開犯行，有犯意聯絡及行為分擔，應為共同正犯；再上開二罪間，犯意各別、
    行為互殊，應分論併罰之。爰審酌被告係因計程車載客問題與自訴人發生糾葛，
    且雙方洽談未果，再生不滿而發生爭執之下，因一時衝動而有上開犯行，已造成
    告訴人之身體及安全感受到侵害，生活產生不安，且犯後猶否認犯行，犯後態度
    難認良好，並參酌自訴人所受傷勢等一切情狀，量處如主文所示之刑，並均諭知
    諭知易科罰金之折算標準及定其應執行刑，以示懲儆。
據上論斷，應依刑事訴訟法第三百四十三條、第二百九十九條第一項前段，刑法第二
十八條、第二百七十七條第一項、第三百零五條、第四十一條、第五十一條第六款，
罰金罰鍰提高標準條例第一條前段、第二條，判決如主文。
中      華      民      國    八十九    年      五      月     十一     日
                                  臺灣高雄地方法院刑事第二庭
                                      法  官    陳  威  龍
右正本證明與原本無異。
如不服本判決，應於判決送達後十日內，向甲○提出上訴狀。
                                      書記官    林  雯  琪
中      華      民      國    八十九    年      五      月     十二     日
附錄本案判決法條：
刑法第二百七十七條第一項：
傷害人之身體或健康者，處三年以下有期徒刑，拘役或一千元以下罰金。
刑法第三百零五條：以加害生命、身體、自由、名譽、財產之事恐嚇他人，致生危害
於安全者，處二年以下有期徒刑、拘役或三百元以下罰金。


司法院資訊處製作；財團法人民間司法改革基金會備份。
